【裁判字號】    89,上易,2069
【裁判日期】    890731
【裁判案由】    傷害
【裁判全文】
臺灣高等法院臺中分院刑事判決                  八十九年度上易字第二六九號
    上  訴  人
    即  被  告  己○○
                甲○○
    共      同
    選任辯護人  丁○○
右上訴人等因傷害案件，不服台灣台中地方法院中華民國八十九年七月三十一日第一
審判決（民國八十九年度易字第一七八五號，起訴案號：台灣台中地方法院檢察署民
國八十八年度偵字第一一二二號），提起上訴，本院判決如左：
    主      文
原判決撤銷。
己○○共同傷害人之身體，處有期徒刑捌月。
甲○○共同傷害人之身體，處有期徒刑陸月，如易科罰金，以參佰元折算壹日。
    事      實
原審判決書所記載之事實，與本院認定之犯罪事實相同，茲引用之（如附件）。並再
補充記載：嗣己○○於本院審理時，業與戊○○達成和解，賠償其損害新臺幣（下同
）二十萬元，並均獲得戊○○之宥恕，表示不再追究。
    理      由
一、引用原審判決書所記載之證據。至上訴人即被告（以下簡稱被告）甲○○於本院
    審理時，固弗承有傷害之犯行，上訴人即被告（以下簡稱被告）己○○雖亦供稱
    被告甲○○於案發當時並未在場，亦未毆打告訴人戊○○云云；然查告訴人於本
    院審理時，亦指稱被告甲○○當時確有在場無訛（見本院卷第六十六頁）；次查
    告訴人所受之脊椎骨橫突部位骨折，非照Ｘ光是看不出來，且告訴人因受有如右
    開之傷害而就醫乙節，復經證人即醫師丙○○證述明確，並提出告訴人就醫之病
    歷、健保給付明細等資料附卷可稽（見本院卷第三十七頁、第三十九頁至第四十
    九頁），本院參酌證人即警員張友維提出附卷之工作記錄簿影本（見本院卷第六
    十八頁）記載上開時、地確有發生糾紛等情，因認被告等所供，當係圖卸之詞，
    尚難憑信。
二、核被告等所為，均係犯刑法第二百七十七條第一項之傷害罪。被告等彼此間，有
    犯意聯絡及行為分擔，已據告訴人及證人乙○○陳明屬實，均為共同正犯。原審
    法院予以被告等為論罪科刑之判決，固非無見，但查被告己○○於本院審理時，
    業與告訴人達成和解，賠償其損害二十萬元，並均獲得告訴人之宥恕，表示不再
    追究，已據告訴人於本院審理時陳明無訛，復有和解書及陳報狀在卷可考，然原
    審法院於論處被告等罪責時，未及審酌該等情狀，自有未合。被告己○○上訴意
    旨以其係與告訴人互毆，被告甲○○上訴意旨則弗有傷害告訴人之情事諸語而均
    執以指摘原判決不當，固皆無足取，但原判決既有可議，亦屬無可維持，應由本
    院將原判決予以撤銷改判。爰審酌被告等僅為二十五萬元之債務，公然在馬路攔
    車毆打告訴人，惡性非輕暨被告二人之素行、犯罪之動機、目的、手段、所生之
    危害及犯罪後，被告己○○於本院審理時，業與告訴人達成和解，賠償其損害二
    十萬元，並均獲得告訴人之宥恕，表示不再追究，已據告訴人於本院審理時陳明
    無訛，復有和解書及陳報狀在卷可考等一切情狀，分別量處被告己○○有期徒刑
    捌月，量處被告甲○○有期徒刑陸月，並就被告甲○○部分諭知如易科罰金之折
    算標準，以資懲儆。
三、據上論斷，應依刑事訴訟法第三百七十三條、第三百六十九條第一項前段、第三
    百六十四條、第二百九十九條第一項前段，刑法第二百七十七條第一項，第二十
    八條、第四十一條，罰金罰鍰提高標準條例第一條前段、第二條前段判決如主文
    。
本案經檢察官庚○○到庭執行職務。
中      華      民      國    八十九     年      十一     月    三十    日
                                  臺灣高等法院臺中分院刑事第十庭
                                        審判長法  官  林  照  明
                                              法  官  蕭  廣  政
                                              法  官  李  寶  堂
右正本證明與原本無異。
不得上訴。
                                              書記官  蕭  玉  真
中      華      民      國    八十九     年      十二     月     一     日
附錄：
刑法第二百七十七條第一項
傷害人之身體或健康者，處三年以下有期徒刑、拘役或一千元以下罰金。
                                                                        Ｉ
附件：
臺灣臺中地方法院刑事判決                        八十九年度易字第一七八五號
    公  訴  人  台灣台中地方法院檢察署檢察官
    被      告  己○○  男四十三歲（民國○○○年○○月○○日生）
                        住台中市北區○○○○街廿五巷四號四樓之一
                        身分證統一編號：Ｂ一二四一七二二七號
                甲○○  男二十七歲（民國○○○年○月○○日生）
                        住台中市○○路○段一八０巷三五號
                        身分證統一編號：Ｂ一二三五九八六四號
右列被告因傷害案件，經檢察官提起公訴（八十八年度偵字第一一二二號），本院判
決如左：
    主  文
己○○共同傷害人之身體，處有期徒刑壹年。
甲○○共同傷害人之身體，處有期徒刑捌月。
    事  實
一、己○○於民國（下同）八十年間曾因妨害自由案件，經本院判處有期徒刑一年，
    於八十一年二月十四日執行完畢，竟未知向善，緣於八十七年四月中旬，戊○○
    因賭博之故，向己○○借款新台幣（下同）二十五萬元，嗣經己○○多次催討，
    戊○○亦未清償，於八十七年七月三日下午五時三十分許，己○○駕駛車號Ａ９
    ─九七九五號廂型車搭載甲○○，在台中市○○路與大雅路口處，見戊○○駕駛
    車號Ｂ５─五六八五號自小客車搭載女友乙○○（該車為乙○○所有），竟在該
    十字路口處，以其所駕上揭廂型車，攔截戊○○所駕自小客車，並命戊○○下車
    ，向戊○○催討該筆二十五萬元債務，嗣己○○向戊○○催討債務未果，心生不
    滿，竟與甲○○共同基於傷害之犯意，在台中市○○路與大雅路十字路口旁，由
    己○○與甲○○二人共同對戊○○身體拳打腳踢，致戊○○倒地不起，己○○與
    甲○○二人又分拾路邊石塊毆擊業已倒臥在地之戊○○背部，致使戊○○受有脊
    椎骨折、坐骨神經痛、右側第二及第四節脊椎骨橫突部位骨折、右背挫傷、右肘
    及右膝擦傷及下背挫傷等處傷害。嗣至八十七年九月十日始由戊○○向警方提出
    告訴。
二、案經戊○○訴由前台灣省政府警政廳刑事警察大隊移送臺灣臺中地方法院檢察署
    檢察官偵查起訴。
    理  由
一、訊據被告己○○坦承於上揭時、地，因向告訴人戊○○催討欠伊之債務二十五萬
    元未果，而與告訴人戊○○相互毆打，致告訴人戊○○受如事實欄之傷害情不諱
    ；訊據被告甲○○則矢口否認與被告己○○有何共同毆傷害告訴人戊○○之犯行
    ，辯稱：己○○與戊○○於右揭時、地發生糾紛時，伊並不在現場，伊係於事後
    始與江青榮、關力瑋自中國醫藥學院附設醫趕赴該現場，伊並無毆打告訴人戊○○之行為云云。惟查：右揭犯罪事實，業據告訴人戊○○於警訊及偵查中指訴明
    確，告訴人己○○於偵查中稱：甲○○與己○○二人把我從乙○○的車旁，拉我
    到他們的廂型車旁，在此之前是己○○單獨拉我衣領叫我下車．．己○○及甲○○要拉我上車，我不肯，己○○用腳踢我下腹部，甲○○用手打我頭部，我就倒
    在地上，他們二人合力對我拳打腳踢，打過一陣時，又把我拖到路旁繼續用石頭
    打我身體等語（見偵卷第四十二頁）。核與現場證人乙○○於警訊中及偵查中之
    證述情節相符合，證人乙○○稱：甲○○人瘦瘦高高的，他有拿石頭毆打戊○○
    （見警卷十九頁）；己○○那邊有一個人從他人車旁走過來，與己○○一起要拉
    戊○○上車，戊○○不肯上他們的車，那二人（指己○○與甲○○）就打戊○○
    ，以拳打腳踢，打了約一、二十分鐘，打完他們二人各拉戊○○的左右手，硬拖
    到文心路旁．．己○○跟另一個男子拿石頭打戊○○的腿及背部、身體亂打（見
    偵卷第三十七頁）；（檢察官提示甲○○口卡）是甲○○跟己○○一起打傷戊○○（見偵卷四十一頁）等語。而證人乙○○與被告二人素無怨隙，其復在現場目
    睹傷害經過，且其證述節情復與告訴人戊○○之指訴情節相符合，自堪採信。又
    江青榮、關力瑋於偵查中雖皆供述伊等三人（即江青榮、關力瑋、甲○○三人）
    係於事後接獲通知始由中國醫藥學院至文心路與大雅路口現場等詞。惟查，被告
    甲○○於檢察官偵訊時供稱：我們（指甲○○、江青榮及關力瑋等三人，後二人
    江青榮、關力瑋已經台灣台中地方法院檢察署檢察官另為不起訴處分）從醫院（
    指中國醫藥學院附設醫院）三人一起坐電梯下來，我先騎機車走（指前往右開毆
    打戊○○之現場）（見偵卷第五十七頁）；我騎機車自己一人過去（見偵卷第五
    十六頁、七十三頁）等詞；而江青榮於檢察官偵訊時則稱：沒坐電梯，也沒爬樓
    梯，因己○○的母親在一樓的急診室，我與關力瑋二人一起走出急診室去開車，
    沒有第三人一起走（見偵卷第五十九頁）；是關力瑋開吉普車載我、甲○○一起
    過去等情，依此以言，同一事實情節，渠等所供，顯然有異，何者為真而可憑信
    ，已非無疑，自不足採。且中國醫藥學院附設醫院之急診室，係設在一樓，並非
    在樓上，是被告甲○○又怎會從醫院之急診室坐電梯下來？由此益徵，被告甲○○供述，顯非事實，委無足取。再被告甲○○如確與江青榮及關力瑋三人一起離
    開該醫院急診室轉赴台中市○○路與大雅路口附近，衡情論理，其三人亦應一同
    搭關力瑋所駕駛之吉普車前往，始合常理，被告甲○○自無於此急迫情況下單獨
    騎機車前往之必要？綜上所述，被告甲○○辯稱伊當時不在案發現場，而係在上
    開醫院急診室之辯解，自係卸責之詞，殊無可採。另被告己○○及證人江青榮、
    關力瑋二人，雖亦為上揭供述，然如上所述，被告甲○○亦參與毆打告訴人戊○○等情，已據告訴人戊○○及證人乙○○指訴明確，故渠等供詞，亦係事後迴護
    之詞，不足採信。此外，並有立新診所出具之驗傷診斷證明書二紙在卷足憑，被
    告二人傷害犯行，堪予認定。
二、核被告己○○、甲○○二人所為，係犯刑法第二百七十七條第一項之傷害罪。被
    告二人有犯意之聯絡與行為之分擔，為共同正犯。爰審酌被告二人僅為二十五萬
    元之債務，公然在馬路攔車毆打告訴人，惡性非輕暨被告二人之素行、犯罪之動
    機、目的、手段、所生之危害及犯罪後否認犯行等一切情狀，分別量處如主文所
    示刑，以資懲儆。
據上論斷，應依刑事訴訟法第二百九十九條第一項前段，刑法第二十八條、第二百七
十七條第一項，罰金罰鍰提高標準條例第一條前段，判決如主文。
中      華      民      國    八十九    年     七       月    三十一  日
                                臺灣臺中地方法院刑事第六庭
                                    法  官    黃峻隆
右正本證明與原本無異。
如不服本判決，應於判決送達後十日內向本院提出上訴狀，上訴於臺灣高等法院臺中
分院( 須附繕本 )。
附錄本案論罪科刑法條全文：
刑法第二百七十七條第一項
傷害人之身體或健康者，處三年以下有期徒刑、拘役或一千元以下罰金。


司法院資訊處製作；財團法人民間司法改革基金會備份。
